【裁判字號】    92,交訴,98
【裁判日期】    920717
【裁判案由】    過失致死
【裁判全文】
臺灣板橋地方法院刑事判決                          九十二年度交訴字第九八號
    公  訴  人  臺灣板橋地方法院檢察署檢察官
    被      告  乙○○
右列被告因過失致死案件，經檢察官提起公訴（九十二年度偵字第六一六號、九十
二年度偵字第六四四四號），本院判決如左：
    主  文
乙○○因過失致人於死，處有期徒刑捌月；又駕駛動力交通工具肇事，致人死亡而逃
逸，處有期徒刑壹年。應執行有期徒刑壹年陸月。緩刑肆年。
    事  實
一、乙○○於民國九十二年二月十六日晚上十八時二十五分許，駕駛車牌號碼７Ｔ－
    ８９６６號自小客車，沿臺北縣泰山鄉○○路○段由南往北方向行駛，行經臺北
    縣泰山鄉○○路○段與中央路口時，原應注意汽車行駛至交岔路口時，其行進應
    遵守燈光號誌之指示，隨時注意車前狀況，採取必要之安全措施。而依當時之天
    候、路面無缺陷、無障礙物等情形，並無不能注意之情事，竟疏未注意遵守紅燈
    禁止行進之燈光號誌指示，以逾六、七十公里以上之時速超速行駛（該路段限速
    六十公里），闖越紅燈。適有洪嘉良騎乘車牌號碼ＬＰ７─１３２號重機車，沿
    臺北縣泰山鄉○○路由西向東方向行駛，行至前開交岔路口，二車因而發生碰撞
    ，致洪嘉良受有開放性腦外傷合併腦內出血，經長庚紀念醫院林口醫學中心急救
    後，仍於同年二月二十二日一時五十分不治身亡。詎乙○○於肇事後，竟未下車
    察看加以救助，反駕駛前開車輛沿臺北縣泰山鄉○○路○段由南往北方向直行，
    加速逃離現場，並闖越臺北縣泰山鄉○○路與民生路口之紅燈號誌，遭闖紅燈測
    速照相機拍攝到車牌號碼，嗣經目擊者陳智偉告知警方該闖紅燈車輛係乙○○肇
    事逃逸而循線查獲。
二、案經被害人洪嘉良之父甲○○訴由臺北縣政府警察局新莊分局移送臺灣板橋地方
    法院檢察署檢察官偵查起訴。
    理  由
一、訊據被告乙○○坦承右揭時、地因過失與被害人洪嘉良發生車禍碰撞之情不諱，
    並承認超速、肇事逃逸等情，僅辯稱並非闖紅燈而是闖黃燈等語。經查：
（一）被告闖紅燈肇事一節，業據目擊證人林麗娟於偵查中證稱：撞擊地點在第二車
      道之十字路口，自小客車闖紅燈撞到機車，機車騎士彈到汽車擋風玻璃上，再
      彈到路邊，汽車完全沒煞車，騎士被彈撞到路口數來第二棵樹那邊（詳參九十
      二年度相字第二四四號卷，九十二年二月二十二日偵訊筆錄）。而證人與被告
      並無怨隙，衡情自無加以誣陷之理。被告所辯未闖紅燈一節，尚難採信。
（二）再被告駕駛上開車輛超速肇事、並於肇事後逃逸等情，除據被告自白外，復有
      證人林麗娟、陳智偉於偵查中證述綦詳（林麗娟部分見上開訊問筆錄；陳智偉
      部分見九十二年度偵字第六一六號卷，九十二年四月二十四日偵訊筆錄）。
      又本案車禍被害人洪嘉良顱內出血死亡等情，業經檢察官督同法醫師相驗屬實
      ，製有勘驗筆錄、相驗屍體證明書、驗斷書可憑，此外，復有道路交通事故調
      查報告表及照片等均附於偵查卷足稽。
（三）按車輛行駛至交岔路口，應遵守交通號誌之指示行車，道路交通安全規則第一
      百零二條第一項第二款定有明文。而當時路面無缺陷、無障礙物等不能注意之
      情事，被告竟疏未注意貿然超速並闖越紅燈，足徵其確有過失，且過失與被害
      人之死亡間，具有相當之因果關係，被告犯行堪以認定。告訴人雖由現場散落
      物之位置顯示撞擊力道強烈，因而質疑被告係蓄意殺人，惟查被告與被害人素
      不相識，並無怨隙，衡情應無殺人之故意可言，本院亦查無積極事證足認被告
      有殺人之故意，附此敘明。
二、核被告乙○○所為，係犯刑法第二百七十六條第一項之過失致人於死及第一百八
    十五條之四肇事遺棄等罪。被告所犯上開二罪間，犯意各別，行為不同，罪名互
    殊，應分論併罰。爰審酌被告因未遵道路交通安全規則之規定駕駛，危及他人安
    全，肇事後又未予救助而駕車逃逸，造成被害人洪嘉良雖因目擊者報警送醫急救
    ，仍於數日後傷重死亡，惡性非淺。惟事後已與被害人家屬達成和解，經臺北縣
    泰山鄉調解委員會調解賠償二百八十七萬元，並已全部給付被害人家屬，業據告
    訴人陳明在卷（見本院九十二年七月一日訊問筆錄），並有調解書一紙附卷可憑
    等一切情狀，分別量處如主文所示之刑，並定其應執行刑。未查被告未曾受有期
    徒刑以上刑之宣告，此有臺灣高等法院被告全國前案紀錄表一紙在卷可參，念其
    年輕力盛，一時失慮致罹刑章，經此偵、審程序後，當知所警惕，信無再犯之虞
    ，本院因認其刑之宣告以暫不執行為適當，爰併予宣告緩刑四年，以啟自新。
據上論斷，應依刑事訴訟法第二百九十九條第一項前段，刑法第二百七十六條第一項
、第一百八十五條之四、第五十一條第五款、第七十四條第一款，罰金罰鍰提高標準
條例第一條前段，判決如主文。
本案經檢察官葉志飛到庭執行職務。
中    華    民    國      九十二      年      七      月      十七      日
                                      臺灣板橋地方法院交通法庭
                                          法  官  李君豪
右正本證明與原本無異。
如不服本判決，應於判決送達後十日內，向本院提出上訴狀。
                                          書記官  楊灥
中    華    民    國      九十二      年      七      月      十七      日
附錄本案論罪科刑法條：
刑法第二百七十六條：
  因過失致人於死者，處二年以下有期徒刑、拘役或二千元以下罰金。
  從事業務之人，因業務上之過失犯前項之罪者，處五年以下有期徒刑或拘役，得併
  科三千元以下罰金。
刑法第一百八十五條之四：
  駕駛動力交通工具肇事，致人死傷而逃逸者，處六月以上五年以下有期徒刑。


司法院資訊處製作；財團法人民間司法改革基金會備份。
